【裁判字號】    99,易,1462
【裁判日期】    990727
【裁判案由】    詐欺等
【裁判全文】
臺灣高雄地方法院刑事判決              99年度易字第1462號
公  訴  人  臺灣高雄地方法院檢察署檢察官
被      告  乙○○
上列被告因詐欺等案件，經檢察官提起公訴（99年度偵字第2043
3 號），嗣於本院準備程序中，被告就被訴事實為有罪之陳述，
經本院告知簡式審判程序之旨，並聽取被告與公訴人之意見後，
合議庭裁定由受命法官獨任進行簡式審判程序，判決如下：
    主  文
乙○○犯踰越安全設備夜間侵入住宅竊盜罪，累犯，處有期徒刑
捌月。又犯踰越安全設備夜間侵入住宅竊盜罪，累犯，處有期徒
刑捌月。又犯非法由自動付款設備取財罪，累犯，處有期徒刑肆
月。應執行有期徒刑壹年陸月。
    事  實
一、乙○○前於民國94年間因賭博案件，經本院以94年度簡字第
    1801號判決判處有期徒刑3 月確定，於94年8 月25日易科罰
    金執行完畢。詎仍不知悔改，基於意圖為自己不法所有之犯
    意，（一）於99年6 月15日凌晨5 時3 分許，在甲○○位於
    高雄市○○區○○街37號住處後方之防火巷，攀爬上址鐵窗
    至前開住處之4 樓，因該住處4 樓之窗戶未關，乙○○即推
    開窗戶，由窗戶爬入屋內，徒手竊取金龜1 隻得手後，隨即
    逃離現場。（二）於99年6 月16日凌晨2 時49分許，在甲○
    ○前開住處後方之防火巷，攀爬上址鐵窗至前揭住處之4 樓
    ，因4 樓之窗戶未關，乙○○即推開窗戶，由窗戶爬入屋內
    ，沿屋內樓梯至3 樓，徒手竊取甲○○所有之國民身分證1
    張、高雄市農會金融卡1 張、陽信銀行金融卡1 張、大眾銀
    行金融卡1 張、郵局金融卡1 張、高雄二信金融卡1 張及現
    金新臺幣（下同）10萬元得手後，隨即逃離現場。（三）乙
    ○○於竊得甲○○所有上開高雄市農會金融卡、陽信銀行金
    融卡、大眾銀行金融卡、郵局金融卡後，意圖為自己不法之
    所有，於99年6 月16日，在高雄市○○區○○路之板信銀行
    所設置之自動提款機，以竊得之上揭甲○○所有之高雄市農
    會金融卡、陽信銀行金融卡、大眾銀行金融卡、郵局金融卡
    輸入密碼，使自動提款機辨識系統誤認為真正持卡人提領之
    不正方法，接續提領高雄市農會帳戶內之6,000 元、300 元
    （共計6,300 元）、陽信銀行帳戶內之13,000元、700 元（
    共計13,700元）、大眾銀行帳戶內之3,000 元、900 元（共
    計3,900 元）、郵局帳戶內之9,000 元、600 元（共計9,60
    0 元）。嗣甲○○調閱住處內監視器畫面報警處理，經警於
    99年6 月17日下午4 時10分許，在高雄市○○區○○路75號
    「龍翔飯店」查獲乙○○，始悉上情。
二、案經高雄市政府警察局左營分局報請臺灣高雄地方法院檢察
    署檢察官偵查起訴。
    理  由
一、本件被告乙○○所犯之罪，為死刑、無期徒刑、最輕本刑為
    3 年以上有期徒刑以外之罪，其於準備程序進行中，就被訴
    事實為有罪之陳述，經本院告知簡式審判程序之旨，並聽取
    檢察官及被告之意見後，裁定進行簡式審判程序。
二、上開事實業經被告坦承不諱（本院卷第14頁反面、第19 頁
    反面），核與證人即被害人甲○○於警詢、偵訊之證述相符
    （警卷第8 頁至第11頁），復有高雄市政府警察局左營分局
    扣押筆錄、扣押物品目錄表、贓物認領保管單、受理刑事案
    件報案三聯單、受理各類案件紀錄表、提款卡影本、高雄市
    農會活期性存摺明細、大眾銀行存摺明細、陽信銀行存摺明
    細、左營南站郵局存摺明細、照片在卷可稽（警卷第17 頁
    至第27頁、第35頁至第49頁；偵卷第141 頁）。足見被告上
    開自白核與事實相符，應可採信，故本件事證明確，被告犯
    行堪以認定，自應依法論科。
三、按刑法第321 條第1 項第2 款規定將「門扇」、「牆垣」、
    「其他安全設備」並列。則所謂「門扇」應專指門戶而言，
    指分隔住宅或建築物內外之出入口大門而言。而所謂「其他
    安全設備」，指門扇、牆垣以外，依社會通常觀念足認為防
    盜之一切設備者，即屬相當（最高法院著有25年上字第4168
    號判例參照）。窗戶、鐵窗均具有防閑之效用，依社會通常
    之觀念，屬於維護安全之防盜設備，自屬同條文規定之安全
    設備。是故核被告所為犯罪事實（一）、（二）部分，均係
    犯刑法第321 條第1 項第1 款、第2 款之踰越安全設備夜間
    侵入住宅竊盜罪。被告所為犯罪事實（三），係犯同法第33
    9 條之2 第1 項以不正方法由自動付款設備取得他人之物罪
    。又被告以上開竊得提款卡自提款機提領上開帳戶內款項次
    數雖達8 次，然係於密切之時地實施，侵害同一被害人之財
    產，依一般社會健全觀念，上開提領行為無從強予分割，應
    視為自然之一行為。被告所犯上開3 罪，犯意各別，行為互
    殊，應予分論併罰。查被告犯有事實欄所載之前科紀錄，有
    臺灣高等法院被告前案紀錄表可按，其於有期徒刑之執行完
    畢後5 年內，故意再犯本件有期徒刑以上之罪，均為累犯，
    應各依刑法第47條第1 項之規定，加重其刑。爰審酌被告正
    值青年，不思以正途取財，未能尊重他人財產權，而以加重
    竊盜、盜領之手段取得財物，犯後雖坦承犯罪，但未能賠償
    被害人全部損失等一切情狀，分別量處如主文所示之刑，並
    定其應執行刑，以資懲儆。
據上論斷，應依刑事訴訟法第273 條之1 第1 項、第299 條第1
項前段，刑法第321 條第1 項第1 款、第2 款、第339 條之2 、
第1 項、第47條第1 項、第51條第5 款，刑法施行法第1 條之1
，判決如主文。
本案經檢察官丙○○到庭執行職務。
中    華    民    國    99    年    7     月    27    日
                  刑事第九庭    法  官  王碧瑩
以上正本係照原本作成。
如不服本判決應於收受判決後10日內向本院提出上訴書狀，並應
敘述具體理由。其未敘述上訴理由者，應於上訴期間屆滿後20日
內向本院補提理由書(均須按他造當事人之人數附繕本)「切勿逕
送上級法院」。
中    華    民    國    99    年    7     月    27    日
                                書記官  吳智媚
刑法第321 條
犯竊盜罪而有左列情形之一者，處 6 月以上、 5 年以下有期徒
刑：
一、於夜間侵入住宅或有人居住之建築物、船艦或隱匿其內而犯
    之者。
二、毀越門扇、牆垣或其他安全設備而犯之者。
三、攜帶兇器而犯之者。
四、結夥3 人以上而犯之者。
五、乘火災、水災或其他災害之際而犯之者。
六、在車站或埠頭而犯之者。
刑法第339 條之2
意圖為自己或第三人不法之所有，以不正方法由收費設備取得他人之物者
，處一年以下有期徒刑、拘役或三千元以下罰金。
以前項方法得財產上不法之利益或使第三人得之者，亦同。

司法院資訊處製作；財團法人民間司法改革基金會備份。
